vi: Loại phụ của cảm biến an ninh: Carbon monoxide; Cảm biến cửa/cửa sổ; Cửa gara; Cảm biến vỡ kính; Độ ẩm; Đa mục đích; Khói; Nhiệt độ; Lướt dọc; Rung động/va đập; Rò rỉ nước; Khác
ja: セキュリティセンサーのサブタイプ: 一酸化炭素; ドア/窓接触式; ガレージドア; ガラス破損; 湿度; マルチパーパス; スモーク; 温度; チルト; 振動/衝撃; 水漏れ; その他
pt-PT: Subtipo de sensor de segurança: Monóxido de carbono; Contacto porta/janela; Porta de garagem; Quebra de vidro; Humidade; Multiuso; Fumo; Temperatura; Inclinação; Vibração/choque; Fuga de água; Outro
da: Sikkerhedssensorundertype: Kulilte; Dør-/vindueskontakt; Garagedør; Glasbrud; Fugtighed; Flere formål; Røg; Temperatur; Tilt; Vibration/stød; Vandlækage; Andet
ru: Подтип охранного датчика: Угарный газ; Датчик открытия двери/окна; Гаражные ворота; Датчик разбития стекла; Влажность; Многофункциональный; Дым; Температура; Наклон; Вибрация/удар; Утечка воды; Другой
tr: Güvenlik sensörü alt türü: Karbonmonoksit; Kapı / pencere sensörü; Garaj kapısı; Cam kırılma; Nem; Çok amaçlı; Duman; Sıcaklık; Eğim; Titreşim / darbe; Su kaçağı; Diğer
fr: Sous-type de capteur de sécurité: Monoxyde de carbone; Contact porte/fenêtre; Porte de garage; Détecteur de bris de vitre; Humidité; Polyvalent; Fumée; Température; Inclinaison; Vibrations/chocs; Fuite d’eau; Autre
bg-BG: Подтип на сензора за сигурност: Въглероден оксид; Контакт за врата/прозорец; Гаражна врата; Счупване на стъкло; Влажност; Многоцелеви; Дим; Температура; Накланяне; Вибрация/шок; Теч на вода; Друго
pl: Podtyp czujnika bezpieczeństwa: Tlenek węgla; Czujnik drzwi / okna; Drzwi garażowe; Czujnik zbicia szyby; Czujnik wilgotności; Wielofunkcyjne; Dym; Temperatura; Przechył; Czujnik wibracji / wstrząsu; Czujnik wycieku wody; Inne
hu: Biztonsági érzékelő altípusa: Szénmonoxid; Ajtó-/ablakérintkező; Garázsajtó; Üvegtörés; Nedvesség; Többcélú; Füst; Hőmérséklet; Billenőkapcsoló; Rezgés/ütés; Vízszivárgás; Egyéb
sv: Undertyp av säkerhetssensor: Kolmonoxid; Dörr-/fönsterkontakt; Garagedörr; Glaskross; Fuktighet; Multifunktionell; Rökig; Temperatur; Lutning; Vibrationer/stötar; Vattenläcka; Annat
el: Υποτύπος αισθητήρα ασφαλείας: Μονοξειδίου του άνθρακα; Επαφή πόρτας/παραθύρου; Πόρτας γκαράζ; Σπάσιμο γυαλιού; Υγρασία; Πολλαπλών χρήσεων; Καπνού; Θερμοκρασίας; Κλίσης; Δόνηση/κραδασμός; Διαρροή νερού; Άλλο
nb: Undertype for sikkerhetssensor: Karbonmonoksid; Dør-/vindukontakt; Garasjedør; Glassknust; Fuktighet; Flerbruk; Røykfarget; Temperatur; Tilt; Vibrasjon/støt; Vannlekkasje; Annet
zh-TW: 安全感測器子類型: 一氧化碳; 門/窗接觸; 車庫門; 玻璃破碎; 濕度; 多用途; 煙霧; 溫度; 傾斜; 振動/衝擊; 漏水; 其他
cs: Podtyp bezpečnostního senzoru: Oxid uhelnatý (CO); Otevření dveří/oken; Garážová vrata; Rozbití skla; Vlhkost; Univerzální využití; Kouř; Teplota; Náklon; Vibrace/nárazy; Únik vody; Jiné
it: Sottotipo di sensore di sicurezza: Monossido di carbonio; Contatto porta/finestra; Porta del garage; Rottura del vetro; Umidità; Multiuso; Smoke; Temperatura; Ad angolo; Vibrazione/urto; Perdita d'acqua; Altro
ko: 보안 센서 하위 유형: 일산화탄소; 문/창문 개폐; 차고 문; 유리 파손; 습도; 다목적; 연기; 온도; 기울임; 진동/충격; 누수; 기타
hr-HR: Podtip sigurnosnog senzora: Ugljični monoksid; Kontakt za vrata/prozore; Garažna vrata; Razbijanje stakla; Vlažnost; Višenamjensko; Dim; Temperature; Nagib; Vibracije/udarci; Curenje vode; Ostalo
de: Untertyp des Sicherheitssensors: Kohlenmonoxid; Tür-/Fensterkontakt; Garagentor; Glasbruch; Luftfeuchtigkeit; Mehrzweck; Rauchig; Temperatur; Neigung; Vibration/Stoß; Wasserleck; Sonstiges
es: Subtipo de sensor de seguridad: Monóxido de carbono; Contacto de puerta/ventana; Puerta de garaje; Rotura de cristal; Humedad; Multiusos; Humo; Temperatura; Inclinable; Vibración/choque; Fuga de agua; Otros
zh-CN: 安全传感器子类型: 一氧化碳; 门/窗接触; 车库门; 玻璃破碎; 湿度; 多用途; 烟雾; 温度; 倾斜; 振动/冲击; 漏水; 其他
ro-RO: Subtipul senzorului de securitate: Monoxid de carbon; Contact ușă/fereastră; Ușă de garaj; Spargerea geamului; Umiditate; Multifuncțional; Fum; Temperatură; Înclinare; Vibrații/șocuri; Scurgere de apă; Altele
sk-SK: Podtyp bezpečnostného senzora: Oxid uhoľnatý; Otvorenie dverí/okna; Garážová brána; Rozbitie skla; Vlhkosť; Viacúčelový; Dym; Teplota; Náklon; Vibrácie/nárazy; Únik vody; Iné
nl: Subtype beveiligingssensor: Koolmonoxide; Deur-/raamcontact; Garagedeur; Glasbreuksensor; Luchtvochtigheid; Multifunctioneel; Rook; Temperatuur; Kantelbaar; Trilling/schok; Waterlekkage; Overig
sl-SI: Podvrsta varnostnega senzorja: Ogljikov monoksid; Kontakt za vrata/okna; Garažna vrata; Razbitje stekla; Vlažnost; Večnamenska; Dimno; Temperatura; Nagib; Vibracije/udarci; Puščanje vode; Druga
lt-LT: Saugos jutiklio potipis: Anglies monoksidas; Durų / langų kontaktas; Garažo durys; Stiklo dūžis; Drėgmė; Daugiafunkcis; Dūmai; Temperatūra; Jungiklis; Vibracija / smūgis; Vandens nuotėkis; Kita
pt-BR: Subtipo de sensor de segurança: Monóxido de carbono (CO); Contato de porta/janela; Portas de garagem; Quebra de vidro; Umidade; Multiuso; Esfumaçado; Temperatura; Inclinação; Vibração/choque; Vazamento de água; Outro
fi: Turvallisuusanturin alatyyppi: Hiilimonoksidi (CO); Ovi-/ikkunakosketin; Autotallin ovi; Lasin särkyminen; Kosteus; Monikäyttöinen; Savu; Lämpötila; Kallistettu; Tärinä/isku; Vesivuoto; Muu
en: Security sensor subtype: Carbon monoxide; Door/window contact; Garage door; Glass break; Humidity; Multi-purpose; Smoke; Temperature; Tilt; Vibration/shock; Water leak; Other
th: ชนิดย่อยของเซ็นเซอร์รักษาความปลอดภัย: คาร์บอนมอนออกไซด์; ตรวจจับการเปิด-ปิดประตู/หน้าต่าง; ประตูโรงรถ; ตรวจจับกระจกแตก; วัดความชื้น; อเนกประสงค์; ควัน; อุณหภูมิ; เอียง; ตรวจจับแรงสั่นสะเทือน/แรงกระแทก; ตรวจจับน้ำรั่วซึม; อื่นๆ